

PERFIL

Proactiva y positiva. Interesada la experiencia adquirir toda conocimientos posibles sobre robótica y innovadores procesos para soluciones integrales. Apasionada por el universo y la biodiversidad. Dispuesta a esforzarme y trabajar en equipo en las oportunidades que se me presenten.

IDIOMAS

Inglés - Bulats B2, Dominio: Avanzado)

Español - Nativo

Lengua Nahuatl - Básico

FORMACIÓN CONTINUA Y **LIDERAZGO**

Tripoli Rocketry Association 2022 Tijuana, Baja California

• Certificación L1 .Desarrollo de cohetes y pruebas de lanzamiento. Miembro de Tripoli Rocketry Association con derecho a adquirir material para cohetería experimental.

University Rover Challenge 2019 Utah, Estados Unidos

• Participación en la competencia de Rovers. Reparación. y recolección de muestras.

Conocimiento de Lengua de Señas Mexicana 2021- Actualidad

Curso y experiencia en Primeros Auxilios 2021

Lectura de Braille - 2020

MÓNICA JIMENA JUÁREZ ESPINOSA

INGENIERA EN SISTEMAS DIGITALES Y ROBÓTICA

•Querétaro, Qro.

monicaj.jues@gmail.com 🔪 771 219 35 25

FORMACIÓN ACADÉMICA

INGENIERÍA EN SISTEMAS DIGITALES Y ROBÓTICA

Tecnológico de Monterrey Campus Querétaro 2017 - 2022

• Premio a la Trayectoria LiFE y Desarrollo Estudiantil

EXPERIENCIA LABORAL

Proyecto CAD con BROSE - Proyecto con la empresa

Febrero 2022 - Junio 2022

- Resolución de un problema del operador en el proceso de clasificación y organización de racks.
- Implementación un Jackal y el diseño de carriles con líneas de colores para navegación.

NuevasTic - Asistente de desarrollo de sitios web

Iunio 2021 - Diciembre 2021

- Desarrollo y mejora del proyecto "Reactivación Laboral", utilizando PHP.
- Creación y mejora de un nuevo proyecto llamado "Aula a Tu Medida", utilizando WordPress.

Comunidad Educativa Hala Ken - Profesora de robótica y programación

Verano 2019 y 2021

- Enseñanza a a niños de 8 a 11 años programación en Arduino, C, HTML, CSS v Java script.
- Enseñanza de electrónica básica, desarrollo de proyectos utilizando componentes electrónicos y LEGO Mindstorms.

PRINCIPALES PROYECTOS

VisTech 2022

- Desarrollo de robot móvil para la implementación de nuevas tecnologías en el sector automotriz.
- Uso de una red neuronal capaz de identificar señales de tránsito

Traductor de Lengua de señas 2021 - Actualidad

- Programa en desarrollo para la traducción de lengua de señas mexicana.
- Diseño y desarrollo con Jupiter y Python, implementando visión para
- Generación de una red neuronal con fotografías y videos de señas.

Space Invaders

- Desarrollo de videojuego con control utilizando Processing y una Teensy.
- El control fue desarrollado con un IMU

Rover Eagle X - Presidenta de Grupo Estudiantil con enfoque tecnológico espacial 2018 - 2022

- Desarrollo y creación de un robot tipo Rover de Exploración espacial y de cohetería.
- Auto aprendizaje en áreas de programación, mecánica, electrónica y ciencia.
- Primer equipo en Latinoamérica en participar en competencias internacionales y reconocidos a nivel nacional.